臺灣桃園地方法院刑事判決　　　　　　　　　　　　　九十一年度易字第九六四號
　　公　訴　人　臺灣桃園地方法院檢察署檢察官
　　被　　　告　乙○○
　　　　　　　　丙○○
右列被告因竊盜案件，經檢察官提起公訴（九十一年度偵字第六六三五號），本院判
決如左：
        主  文
乙○○、丙○○均無罪。
        理  由
一、公訴意旨略以：被告丙○○、乙○○與綽號「芭樂」之不詳姓名成年男子，共同
    意圖為自己不法之所有，於民國九十一年二月十七日下午五時許，在桃園縣龜山
    鄉○○○路七十八巷十九弄口，竊取豪康營造有限公司所有車牌號碼ＪＯ─七五
    一九號自小貨車，得手後留供己用。嗣於同年三月三十一日上午七時四十分許，
    被告丙○○、乙○○與「芭樂」三人正駕駛前開自小貨車行經龜山鄉光華新村時
    ，經巡邏警車發現示警欲盤查時，綽號「芭樂」之男子拒絕盤查即駕前開贓車並
    欲衝撞警車而逃逸，行至龜山鄉光華新村二十八號死巷前，「芭樂」棄車逃離，
    丙○○下車欲一同逃跑時，遭警開槍射中左小腿，始為警查獲，因認被告二人涉
    犯刑法第三百二十條第一項之竊盜罪嫌云云。
二、按犯罪事實應依証據認定之，無証據不得推定其犯罪事實，刑事訴訟法第一百五
    十四條定有明文。又認定不利被告之事實，須依積極証據，苟積極証據不足為不
    利於被告事實之認定時，即應為有利於被告事實之認定，更不必有何有利之証據
    。復認定犯罪事實應依証據，為刑事訴訟法所明定，故被告否認犯罪事實所持之
    辯解，縱屬不能成立，仍非有積極証據足以証明其犯罪行為，不能遽為有罪之認
    定，此有最高法院三十年上字第八一六號、第一八三一號分別著有判例可資參循
    。
三、本件公訴人認被告涉有上開犯行，無非係以被害人甲○○之指述、員警林旻頡之
    証詞，再參以卷附之贓物領據一紙為其論據。惟訊據被告丙○○、乙○○二人均
    堅決否認有何竊盜犯行，於本院審理時均辯稱：渠等與『芭樂』是之前在公園裡
    認識的，當天是『芭樂』開車來主動找渠等喝酒，渠等當時是第一次坐該輛車，
    喝到快天亮要回家時，遇到臨檢，『芭樂』先跑，渠等就跟著跑，但渠等均不知
    道該台車是贓車等語，雖核與被告丙○○於警訊時所陳：「．．（你知否所坐的
    車輛為失竊？何人所竊？你有無一同前往行竊？）我知道，這輛車是芭樂所竊得
    的。我沒有一同前往。（你們今日開車欲做何事？你與芭樂如何認識？認識多久
    ？）我不知道，當時芭樂只說要載我與阿仁（指乙○○）去賺錢，我與芭樂認識
    多久我已經忘記了，只知道芭樂前陣子被捉而已。．．（你有無曾與芭樂或阿仁
    去行竊過？）沒有，大部分都是芭樂去偷車的，我也曾經跟芭樂一起去偷車，但
    是都是芭樂去偷的。」（見偵查卷第六頁正面、第七頁背面）、被告乙○○於警
    訊時所陳：「．．（你與綽號芭樂與丙○○如何認識？認識多久？你們今三十一
    日七時四十分許駕駛贓車由何處出發？欲往何處？其目的為何？）我是於九十一
    年一月許在龜山鄉○○○路七十八巷內社區公園先認識丙○○，九十一年三月初
    時再由丙○○介紹綽號芭樂之男子。今三十一日凌晨四時許芭樂駕駛自小貨車與
    丙○○至復興二段七十八巷社區公園找我，一同開車前往不固定地點尋找廢棄鐵
    料變賣。（你是知道芭樂駕駛自小貨車ＪＯ─七五一九號是如何取得？你是否知
    道該車為贓車？）我不知道芭樂駕駛自小貨車是如何取得，我不知道該車為贓車
    。．．（該失竊贓車ＪＯ─七五一九號自小貨車平日都是何人使用？該自小貨車
    平日作何用途？你們三人有無一起行竊？）平日都是芭樂在使用自小貨車。芭樂
    用小貨車載我與丙○○四處收集廢棄鐵料變賣。我們沒有一起行竊過。」（見偵
    查卷第十二頁背面、第十三頁正面）、於偵查中所陳：「．．（當時車上幾人？
    ）車子共三人，就是我、『丙○○』及『芭樂』。．．（車子你三人去偷？）不
    是，我與偷車沒有關係。」（見偵查卷第三十二頁背面及第三十三頁正面），就
    其等之前究有無與「芭樂」共同使用過該車、是否知悉該車為贓車、當日搭乘該
    車之使用目的等事項前後供述雖有所不符，然其等自始均堅決否認有與「芭樂」
    共同偷竊該車，被告乙○○、丙○○雖於員警攔查時駕車逃逸，惟據其二人之前
    開陳述，當時係「芭樂」駕駛該車，「芭樂」欲加速逃逸，其二人對此無法控制
    ，嗣後因開到死巷，「芭樂」棄車逃離，被告丙○○亦一同下車逃跑而遭警開槍
    射中左小腿，此業據証人即桃園縣警察局龜山分局警員林旻頡於偵訊時証稱：於
    查獲當時，被告等曾駕駛該自小貨車躲避巡邏警車之追緝，除被告乙○○因乘坐
    小貨車中央座位，難以下車逃逸外，綽號「芭樂」之成年男子及被告丙○○於停
    車後，均向該自小貨車二旁逃逸等語屬實，顯見當時車上確有「芭樂」此人，並
    非被告二人所虛構，再參諸被告丙○○於警訊之前開陳述，其既知悉該車係贓車
    ，則於警攔檢時唯恐因涉及收受贓物之罪嫌而逃逸，亦無違於常情，尚難僅因被
    告二人為警攔查時駕車逃逸即認其等有竊盜該車之犯行。且查車牌號碼ＪＯ─七
    五一九號自小貨車，雖係豪康營造有限公司所有，於九十一年二月十七日下午五
    時許，在桃園縣龜山鄉○○○路七十八巷十九弄口失竊等情，雖據該公司負責保
    管駕駛該車之員工甲○○於警訊中指述綦詳，並有車輛竊盜車牌失竊資料個別查
    詢報表─查詢車輛認可資料及贓物領據各乙紙在卷可稽，惟其並未指明竊嫌為何
    人，衡諸一般經驗法則，盜贓物之取得或出於竊盜、抑收受、故買贓物及侵占離
    本人所持有之物，或因不知情而取得，原因非只一端，被告乙○○、丙○○迭於
    警訊及偵、審中始終供述該車係由「芭樂」駕駛搭載其二人，縱認被告二人之前
    開辯詞不能成立，要難僅因被告二人曾坐過該贓車，即認其有竊盜之犯行。綜上
    所述，應認被告二人所為之辯解，尚非虛妄，均堪採信。此外復查無其他積極証
    據足認被告二人有何公訴人所指之不法犯行，既不能証明其二人犯罪，依首揭說
    明，即應為無罪判決之諭知。至被告是否另涉有刑法第三百三十七條、第三百四
    十九條之侵占離本人所持有之物或贓物等罪，則應由檢察官另行依法偵辦，附此
    敘明。
據上論斷，應依刑事訴訟法第三百零一條第一項，判決如主文。
本案經檢察官洪景明到庭執行職務。
中      華      民      國    九十一    年     十一     月     十四     日
                              臺灣桃園地方法院刑事第一庭
                                  法  官  林  恆  吉
右正本證明與原本無異。
如不服本判決，應於判決送達後十日內向本院提出上訴狀( 應附繕本 )，上訴於臺灣
高等法院。
                                  書記官  邱  仲  騏
中      華      民      國    九十一    年     十一     月     二十    日
